臺灣臺北地方法院刑事判決　　　　九十三年度交訴字第七六號
　　公　訴　人　臺灣臺北地方法院檢察署檢察官
　　被　　　告　丙○○
上列被告因業務過失致死等案件，經檢察官提起公訴（九十三年
度偵字第一○三四九號、九十三年度偵字第一一八○二號），本
院依通常程序審理，因被告於準備程序進行中就被訴事實為有罪
之陳述，且所犯非死刑、無期徒刑、最輕本刑為三年以上有期徒
刑之罪或高等法院管轄第一審案件，經告知簡式審判程序之旨，
並聽取檢察官及被告等意見後，經本院合議庭裁定由受命法官獨
任進行簡式審判程序，本院判決如下：
    主  文
丙○○從事業務之人，因業務上之過失致人於死，處有期徒刑肆
月，如易科罰金，以參佰元折算壹日。
    事  實
一、丙○○係「國昇交通股份有限公司」（下稱國昇公司）所僱
    用之司機，擔任職業聯結車駕駛之工作，為從事業務之人。
    於民國九十三年四月五日下午二時三十五分許，駕駛車牌號
    碼MX九六一號營業用聯結車，載運欲丟棄之廢土至特定場所
    傾倒，由臺北縣新店市○○路往安康路方向行駛，本應注意
    行車前應詳細檢查車輛煞車裝置是否確實有效，否則不得行
    駛，並應注意汽車行駛時，駕駛人應注意車前狀況，並隨時
    採取必要之安全措施，而依當時天候為晴天，光線為日間自
    然光、路面無障礙、視距良好，並無不能注意之情事，詎其
    竟疏於注意檢查所駕駛之聯結車煞車裝置，即滿載廢土沿安
    祥路下坡路段行駛，行近與安康路之交岔路口約一百五十公
    尺前，始發現聯結車煞車系統失靈，車速已經失控，丙○○
    見前方路口之行車管制號誌即將由綠燈轉為紅燈，為超越前
    方已減速欲暫停等候號誌變換之車輛，即變換車道越過行車
    分向限制線至對向車道繼續下坡逼近安祥路、安康路之T字
    型交岔路口，適甲○○駕駛車號FX九一○號營業曳引車，行
    經安康路路口欲左轉往安祥路上坡處，遭丙○○所駕駛之前
    揭聯結車迎面撞及，甲○○因此受有頭部外傷、頭扭傷、背
    挫傷、右手擦傷等傷害（傷害部分未據提出告訴）；聯結車
    因撞擊前揭曳引車後變向反彈撞擊至庚○○所駕駛之車號DX
    ○六三七號自用小客車，致庚○○所駕駛之自用小客車翻覆
    並撞及由戊○○所駕駛車號RZ六六二○號自用小客車，庚○○因此受有頭部外傷、顏面挫裂傷及合併骨折等多處傷害；
    而肇事之聯結車因衝力過大並未止歇，繼續因慣性往臺北縣
    新店市○○路○段三九七巷方向衝擊，旋撞擊由己○○○所
    騎乘車號BEP○二六號後座搭載林美玉之重型機車，致己○○○受有全身多處骨折及腦震盪等傷害（傷害部分已撤回告
    訴，詳後述），林美玉則因撞擊力道過鉅，致肋骨骨折併左
    上肢骨折導致血胸，經送醫救治，仍於當日下午三時許不治
    死亡；聯結車此時已呈側翻狀態，繼而撞上在前開巷口旁檳
    榔攤之鄭乙○○及在檳榔攤內聊天之丁○○，致鄭乙○○受
    有胸部挫傷、雙小腿挫傷瘀青，右小腿撕裂傷等傷害（傷害
    部分已撤回告訴，詳後述），丁○○受有頭部裂傷、右胸挫
    傷、左背挫傷、右踝擦傷等傷害（傷害部分已撤回告訴，詳
    後述），聯結車因多次撞擊後衝擊力量趨緩，終撞入位於臺
    北縣新店市○○路○段三九三號之「萊爾富股份有限公司」
    安康二門市超級商店內停止。
二、案經庚○○訴由臺北縣政府警察局新店分局報請臺灣臺北地
    方法院檢察署檢察官偵查後提起公訴，由本院依通常程序審
    理，因丙○○於準備程序進行中就被訴事實為有罪之陳述，
    且其所犯非死刑、無期徒刑、最輕本刑為三年以上有期徒刑
    之罪或高等法院管轄第一審案件，經告知簡式審判程序之旨
    ，並聽取檢察官及丙○○之意見後，經本院合議庭裁定由受
    命法官獨任進行簡式審判程序。
    理  由
一、上揭事實，業據被告丙○○於警訊及本院審理中供承不諱（
    見臺灣臺北地方法院檢察署九十三年度偵字第一○三四九號
    卷第五頁、第六頁，本院卷第四十五頁、第八十八頁），核
    與告訴人庚○○及被害人甲○○、己○○○、鄭乙○○、丁○○所述情節相符（見同偵查卷第七頁至第十六頁、第二十
    一頁至第二十四頁，臺灣臺北地方法院檢察署九十三年相字
    第二０七號相驗卷第一百四十二頁），並有道路交通事故現
    場圖（見同偵查卷第六十二頁）、道路交通事故調查報告表
    （見同偵查卷第六十三頁至第六十五頁）、道路交通事故補
    充資料表（見同偵查卷第七十八頁）、車籍作業系統查詢認
    可資料（見同偵查卷第一百零六頁至第一百十頁）及事故現
    場照片三十幀（見同偵查卷第一百三十三頁至第一百四十七
    頁）在卷可稽。另告訴人庚○○確因本件事故受有頭部外傷
    、顏面挫裂傷及合併骨折等多處傷害，此有耕莘醫院通知單
    及診斷證明書（見同偵查卷第九十五頁，本院卷第五十頁、
    第五十一頁）附卷可稽，而被害人林美玉確因本件車禍死亡
　　，亦經檢察官督同法醫師相驗屬實，有相驗屍體證明書、驗
  　斷書及相驗筆錄（見同相驗卷第一百三十九頁、第一百四十
    九頁至第一百五十三頁）在卷足憑。
二、按駕駛人行車前應詳細檢查方向盤、煞車、輪胎、燈光、雨
    刷、喇叭、照後鏡等確實有效；汽車行駛時，駕駛人應注意
    車前狀況，並隨時採取必要之安全措施，道路交通安全規則
    第八十九條第一項第一款、第九十四條第三項分別定有明文
    ，本件被告為已考領職業聯結車駕駛執照之人，有被告駕照
    影本在卷可憑（見同偵查卷第六十六頁），對上開規定應知
    之甚詳，理應注意並確實遵守前開規定，以防止危險發生，
    且本件肇事時、地之氣候、路況、視線皆屬良好，有前開事
    故調查報告表及現場照片可稽，是被告肇事時，其並無不能
    注意之情事，其竟疏未檢查煞車裝置是否有效即貿然駕車上
    路，且於行經事故現場時，又疏未注意車前狀況並採取必要
    之迴避措施，貿然將聯結車駛越行車分向限制線至對向車道
    而衝入人車繁雜之三岔路口，肇致告訴人庚○○受有前開傷
    害，被害人林美玉傷重不治死亡之結果，被告行為顯有過失
    ，且其過失行為與被害人等之死亡、受傷結果間，自有相當
    因果關係，事證明確，被告犯行堪以認定。
三、查，被告係受僱於國昇公司擔任職業聯結車司機，已據被告
    於偵、審中供述甚明，並有被告職業連結車駕駛執照、前開
    聯結車之行車執照及靠行合約在卷足憑（見同偵查卷第六十
    六頁、第一百十八頁至一百二十三頁），自係從事駕駛業務
    之人，是核被告所為，係犯刑法第二百七十六條第二項之業
    務過失致人於死罪、刑法第二百八十四條第二項之業務過失
    傷害罪。被告以一行為同時觸犯上開二罪名，為想像競合犯
    ，依刑法第五十五條前段規定，應從一重論以刑法第二百七
    十六條第二項之業務過失致人於死罪。爰審酌被告為聯結車
　　職業駕駛人，對其所駕車輛疏於保養，行經人車眾多之路口
  　，竟又貿然違規超車，其過失情節重大，並因此造成多名被
    害人傷亡之結果，所生危害非輕，事後雖由國昇公司出面與
    多名被害人達成和解，有和解書在卷可稽，但被告實際並未
    支付任何賠償，致告訴人庚○○迄未完全獲償，徒增告訴人
    身心之痛苦，其對所肇事故並未盡力彌補，惟被告犯後已知
    悔悟，且因本次事故受創甚深，而遺有半癱瘓之後遺症，有
    財團法人長庚紀念醫院林口分院覆本院查詢函在卷可稽（見
    本院卷第三十九頁），及犯後態度良好等一切情狀，量處如
    主文所示之刑，並諭知易科罰金之折算標準。
四、公訴意旨另以：丙○○於前開時、地駕駛前揭聯結車，因過
    失撞擊到己○○○、鄭乙○○、丁○○三人，致渠等三人身
    體受有多處傷害，案經渠等告訴，因認丙○○涉有刑法第二
    百八十四條第二項前段之業務過失傷害罪嫌云云。惟查，告
    訴人己○○○、鄭乙○○、丁○○三人業於本院準備程序期
    日當庭具狀表明撤回告訴，有本院準備程序筆錄及撤回告訴
    狀三紙可稽（見本院卷第二十二頁背面、第二十三頁至第二
    十六頁），此部分事實，依刑事訴訟法第三百零三條第三款
    規定，本應為公訴不受理之諭知，惟因此部分事實與前開論
    罪科刑部分間，具有想像競合犯之裁判上一罪關係，爰不另
    為不受理之諭知，附此敘明。
據上論斷，應依刑事訴訟法第二百七十三條之一第一項、第二百
九十九條第一項前段，刑法第二百七十六條第二項、第二百八十
四條第二項、第五十五條前段、第四十一條第一項前段，罰金罰
鍰提高標準條例第一條前段、第二條，判決如主文。
本案經檢察官詹喬偉到庭執行職務。
中　　華　　民　　國　　九十四　年　八  月    十二    日
                        交通法庭法　官  陳正昇
以上正本證明與原本無異。
如不服本判決，應於判決送達後十日內向本院提出上訴狀（應抄
附繕本）。告訴人或被害人如對於本判決不服者，應具備理由請
求檢察官上訴，其上訴期間之計算係以檢察官收受判決正本之日
期為準。
                                書記官  陳豪達
中　　華　　民　　國　　九十四　年　八  月    十二    日
